---
title: Weak Verbs
layout: default
---
# Weak Verbs

Weak verbs in Old Icelandic have three conjugations. As in all other Germanic languages, the weak verbs are characterized with a weaker mutation pattern in voice and tense changes. These verbs make use the placement of an _-ð_ to form the past tense, a formation that is cognate with the English _d_ to indicate a simple past tense.

## First Conjugation

### Indicative

Person | Present | Past
---|---|---
ek | tel | talða
þú | telr | talðir
hon | telr | talði
vér | teljum | tǫlðum
þér | telið | tǫlðuð
þeir | telja | tǫlðu

### Subjunctive

Person | Present | Past
---|---|---
ek | telja | telða
þú | telir | telðir
hon | teli | telði
vér | telim | telðim
þér | telið | telðið
þeir | teli | telði

Other verbs that conjugate this way:
dœma (to judge)
dýja (to shake)
fylgja (to follow)
glęðja (to gladden)
heyra (to hear)
kveðja (to greet)
leggja (to lay)
selja (to give)
spyrja (to ask)
telja (to count)
þreyja (to desire)
vekja (to waken)

## Second Conjugation

### Indicative

Person | Present | Past
---|---|---
ek | kalla | kallaða
þú | kallar | kallaðir
hon | kallar | kallaði
vér | kǫllum | kǫlluðum
þér | kallið | kǫlluðuð
þeir | kalla | kǫlluðu

### Subjunctive

Person | Present | Past
---|---|---
ek | kalla | kallaða
þú | kallir | kallaðir
hon | kallir | kallaði
vér | kallim | kallaðim
þér | kallið | kallaðið
þeir | kalli | kallaði

This is the most populated weak conjugation.

## Third Conjugation

### Indicative

Person | Present | Past
---|---|---
ek | lifi | lifða
þú | lifir | lifðir
hon | lifir | lifði
vér | lifum | lifðum
þér | lifið | lifðuð
þeir | lifa | lifðu

### Subjunctive

Person | Present | Past
---|---|---
ek | lifa | lifða
þú | lifir | lifðir
hon | lifi | lifði
vér | lifim | lifðim
þér | lifið | lifðið
þeir | lifi | lifði
